【裁判字號】    94,上更(一),338
【裁判日期】    950413
【裁判案由】    偽造貨幣
【裁判全文】
臺灣高等法院高雄分院刑事判決     94年度上更(一)字第338號
上  訴  人
即  被  告  丁○○
選任辯護人  蔡淑媛  律師
            陳意青  律師
            林國明  律師
上列上訴人因被告偽造貨幣案件，不服臺灣高雄地方法院90年度
訴字第2478號中華民國91年12月13日第一審判決（起訴案號：臺
灣高雄地方法院檢察署90年度偵字第7217號），提起上訴，經最
高法院發回更審，本院判決如下：
    主  文
原判決撤銷。
丁○○行使偽造之通用紙幣，累犯，處有期徒刑參年陸月。扣案
之偽造面額新臺幣壹仟元通用紙幣壹拾壹張（號碼ＧＱ667506Ｚ
Ｆ肆張、號碼ＦＭ158966ＷＨ貳張、號碼ＦＮ190028ＷＧ參張、
號碼ＦＭ158966ＷＨ貳張）、未扣案偽造之面額新台幣壹仟元通
用紙幣壹張，均沒收。
    事  實
一、丁○○曾於民國82年間犯重利罪，經本院判處有期徒刑9 月
    確定，於88年11月7 日縮刑期滿執行完畢，猶不知悔改；復
    明知綽號「臺南劉」之不詳姓名年籍成年男子於90年4 月7
    日所交付之12張新臺幣（下同）1 千元紙鈔係偽造之通用紙
    幣，竟基於行使偽造通用紙幣之犯意，欲持前開偽造之通用
    紙幣至商店購買少量之物品，而換取真正之通用紙幣或貨幣
    ，遂於90年4 月11日下午4 時許，駕駛車牌號碼ＹＨ－1605
    號自用小客車，搭載不知情之李秀菊，途經高雄縣杉林鄉集
    來村通仙巷167 號榮南雜貨店，由丁○○將其中1 張偽造之
    通用紙幣，交予李秀菊，由李秀菊持該偽造之通用紙幣，向
    店內之乙○○購得價值80元之漂白水1 瓶，嗣經乙○○發現
    係偽造之通用貨幣，報警處理，經警於同日下午7 時30分許
    ，在高雄縣甲仙鄉○○路高雄客運站前查獲，並於丁○○所
    駕上開自用小客車駕駛座左側下方行李箱內之紅包袋扣得面
    額1 千元之偽造通用紙幣11張（號碼GQ667506Z-4 張、號碼
    FM158966WH-2張、號碼FN190028WG-3張、號碼FM158966WH-2
    張）。
二、案經高雄縣警察局旗山分局移送臺灣高雄地方法院檢察署檢
    察官偵查起訴。
        理  由
壹、程序部分：
一、被告90年4 月11日警詢陳述之證據能力：
(一)被告之警詢陳述，是否遭戊○○主管利誘而無證據能力：
  1.按被告之自白，非出於強暴、脅迫、利誘、詐欺、疲勞訊問
    、違法羈押或其他不當方法，且與事實相符者，得為證據，
    刑事訴訟法第156 條第1 項定有明文。亦即被告之自白係出
    於自由意思，且與事實相符者，即有證據能力，反之，若係
    非法取供者，因其陳述非出於任意性，其所為之陳述即無證
    據能力。本件被告辯稱90年4 月11日伊總共製作2 次筆錄，
    第1 次係丙○○警員製作，第2 次係戊○○主管製作，製作
    第1 次警詢時伊否認知悉行使者為偽鈔，戊○○主管不滿意
    ，遂親自對伊製作第2 次筆錄，並以倘伊承認，李秀菊即會
    無事，伊亦會判處罰金了事之方式加以利誘，伊始承認知悉
    為偽鈔云云，經查：
    (1)訊之證人丙○○及戊○○固均否認製作2 次筆錄之事，證
      稱本件筆錄係直接由證人戊○○製作一語（原審卷第126
      頁、本院95年3 月30日審判筆錄第7 頁），惟當天係先由
      丙○○製作筆錄，嗣該筆錄遭所長戊○○撕毀，並要求被
      告依照其意製作筆錄等情，業據證人李秀菊於原審及本院
      證述在卷（原審卷第51 頁 、本院95年3 月16日審判筆錄
      第3 、4 頁）；且關於為何由證人戊○○製作筆錄之證述
      ，證人戊○○於原審先證稱：當時被害人很多，警力不夠
      ，因其他警員負責製作被害人筆錄，故由伊製作被告筆錄
      等語；嗣又改證述：所稱很多被害人作筆錄有誤，但當時
      確實有很多鄉民到場關心等語（原審卷第125 、126 頁）
      ，前後不一，而所長一般均未參與筆錄製作一語，亦據證
      人戊○○於本院證述在卷（本院95年3 月30日審判筆錄第
      7 頁），則其對於本件為何例外由其製作筆錄，理應印象
      深刻，然其對於為何由其製作被告之筆錄，竟前後證述不
      一，已有可疑；且證人丙○○關於將被告帶回警局時證人
      丙○○係負責何事之陳述，於原審證述伊負責製作李秀菊
      之筆錄（原審卷第49頁），於本院則改證稱負責清點偽鈔
      及照相等，並未製作筆錄等語（本院95年3 月30日審判筆
      錄第9 頁），前後證述亦相歧異，而且證人李秀菊之警詢
      筆錄係由侯俊福警員製作，亦有李秀菊之警詢筆錄在卷可
      憑（警卷第4 頁），顯見證人丙○○於原審之證述亦與事
      實不符；再者，警員製作完筆錄，均會拿給所長審閱是否
      可行一節，亦據證人丙○○於本院證述甚詳（本院95年3
      月30日審判筆錄第10頁），則倘非證人丙○○先製作筆錄
      ，再交予證人戊○○過目，被告及證人李秀菊豈會知悉此
      事，是證人戊○○及丙○○前開所述係直接由戊○○製作
      警詢筆錄一語，顯非真實。綜此，足認被告辯稱其警詢筆
      錄係先由證人丙○○製作交予證人戊○○過目，因證人戊○○不滿意，將該筆錄撕毀，再由其製作第2 次筆錄一語
      ，應足採信。
    (2)又證人戊○○固結證並未告知被告倘承認犯罪，李秀菊即
      會無事，被告亦只須繳罰金等語（本院95年3 月30日審判
      筆錄第7 、12頁），惟戊○○製作被告筆錄時，曾要求被
      告須按照戊○○意思製作筆錄，否則連李秀菊亦有事情一
      節，業據證人李秀菊於本院上訴審及本院證述在卷（本院
      上訴卷第52頁、本院95 年3月16日審判筆錄第5 頁）；而
      且證人戊○○製作被告筆錄之全部錄製時間僅2 分40秒，
      並係從筆錄第1 頁背面第5 行開始錄音，此業經本院勘驗
      警詢錄音帶無訛（本院95年2 月17日準備程序筆錄第1 頁
      ），惟觀諸被告之警詢筆錄記載，其被詢問之起迄時間為
      當天晚上10時起至當天晚上11時止，前後共1 小時，為何
      實際錄製之時間僅2 分40秒，而且未錄音部分之陳述，總
      共僅有3 個問答，故縱使再加上未錄音部分，亦與筆錄上
      記載之時間1 小時，差距甚大，對此證人戊○○固證述係
      因錄製過程當中被告陳述較為複雜，故有停頓後再錄製之
      情形，及錄音過程可能有故障等情（本院95年3 月30日審
      判筆錄第7、8頁），惟該錄音自警詢筆錄第1 頁背面第5
      行起，即開始連續錄音，業經本院勘驗屬實在卷（本院95
      年3 月30日審判筆錄第1 頁），並無停頓或故障情形，與
      證人戊○○所述不相符合，是證人戊○○上開證述，顯有
      所隱瞞，並非事實；又被告在警詢中之回答，均極為簡短
      ，此亦經本院勘驗警詢錄音帶在卷，而有別於一般之警詢
      陳述，顯係先為溝通之後再錄製錄音帶；再者，本件既先
      由證人丙○○製作筆錄，為何證人戊○○又將該份筆錄撕
      毀，再另外製作筆錄，此亦有異於常情；參以證人李秀菊
      係持偽鈔下車購買漂白水之人，與本件犯罪事實並非全無
      關聯性，故證人戊○○以此利誘被告，亦屬情理之常。
  2.綜上，本件確係證人戊○○以倘被告承認，李秀菊即不會有
    事加以利誘被告，並於被告應允後，事先製作警詢筆錄，待
    製作完警詢筆錄，再以一問一答方式，錄製警詢錄音帶，故
    被告警詢陳述非出於自由意志，堪以認定，被告上開所辯，
    應足採信。本件被告在警詢中之陳述，既非出於任意性，揆
    諸前揭規定，即無證據能力。至於被告所辯證人戊○○誘以
    倘承認犯罪，被告即會罰金了事一語，因別無其他證據證明
    ，尚難採信。
(二)又被告在警詢中之陳述，是否因未全程連續錄音而不具證據能
  力，因依上開所述，被告之警詢陳述已無證據能力，故毋庸再
  予論述，附此敘明。
二、被告90年4月12日偵查中陳述之證據能力：
(一)被告及辯護人固均辯稱被告90年4 月12日偵查中陳述，係被告
  受警方之上開利誘所為之非任意性陳述，不具證據能力云云。
  惟按被告在檢察官訊問時承認犯行，是否屬非任意性之自白，
  端視該自白是否係出於被告自由意思之發動而定，與警察人員
  先前是否曾以不正方法使被告為非任意性之自白，並無必然之
  關聯。警察人員擅自以不正方法訊問被告，乃警察人員個人之
  不當行為，對檢察官依法執行職務並無影響。而被告所受之強
  制，既來自於警察人員之不當行為及被告於該次訊問所處之環
  境等外在因素，一旦訊問之人及所處之環境改變，妨害被告意
  思自由之外在因素消失，除非該不正方法對被告造成強制之程
  度非常嚴重（例如：對借提之被告刑求強迫其自白，並脅迫該
  被告如果翻供將繼續借提刑求），否則，被告之意思自由自然
  隨之回復，此乃理所當然。故警察人員在訊問時或訊問前對被
  告施以不正方法，原則上僅影響到被告在該次訊問所為自白之
  任意性，而不及於嗣後應訊時所為之自白，倘無具體明確之證
  據，足以證明被告所受之強制確已延續至其後應訊之時，自不
  能以主觀推測之詞，遽認被告於嗣後應訊時仍持續受到強制（
  最高法院94年台上字第2997號判決參照）。
(二)本件被告固辯稱伊在第1 次偵查中承認犯罪，係因戊○○要求
  伊在偵查中亦須承認犯罪，李秀菊始會無事等語，辯護人亦為
  被告辯護稱：被告因受警方之利誘，而仍於第1 次偵查中為非
  任意性之陳述，此2 次之非任意性陳述具有不可分之關聯性云
  云。惟訊之證人戊○○否認有對被告如此表示（本院95年3 月
  30日審判筆錄第7 頁），而且被告於90年4 月11日之警詢筆錄
  ，乃戊○○所長在高雄縣旗山分局甲仙派出所所製作，12日之
  偵訊筆錄，則係台灣高雄地方法院檢察署檢察官在該檢察署所
  製作，當時復有書記官、法警在場執行職務，雖然該2 次訊問
  時間接近，但訊問之人不同，訊問地點及被告所處之環境迥異
  ，自不能相提並論；且被告在偵查中檢察官訊問時，僅承認12
  張偽鈔係劉姓朋友交給被告一事，至於檢察官質之「為何跑到
  杉林鄉拿1,000 元偽鈔買漂白水」時，被告僅答稱：「我本來
  昨天要去甲仙玩」，檢察官再訊之「你給我說清楚，你叫她買
  個別的，你買漂白水。你買漂白水作何事？」，被告則回答：
  「我衣服要漂白」，檢察官再問：「你不要跟我說那個」，被
  告仍回答：「就是有白衣要漂白」，再問：「2 、3 千元怎麼
  帶女友去那玩？」，被告答稱：「他拿給我3 、4 天我都不敢
  用，我昨天要去甲仙玩，就買1 瓶漂白水來用」，又問：「為
  什麼要去那地方買這個，就是故意的嗎，故意叫她去換錢的是
  吧，身上只有帶2 、3 千元，故意要叫她去換錢來用的？」，
  被告仍答稱：「他拿給我2 、3 天，我都不敢用，就叫她拿1
  張去買」，此業經本院勘驗偵查錄音帶屬實在卷（本院95年2
  月3 日準備程序筆錄第3 頁），是被告非但未直接承認知悉交
  予李秀菊購買漂白水之1 千元鈔票為偽鈔，並且辯稱因有衣服
  要漂白，故託李秀菊下車購買漂白水云云，衡情，果證人戊○○確曾對被告表示於檢察官偵訊時，仍須承認犯罪，如此才能
  使李秀菊無事，而被告亦受其利誘，則被告豈有於偵查中仍藉
  口購買漂白水欲漂白衣服，而為迴異於警詢陳述之理。又被告
  於警詢之陳述，係受證人戊○○之利誘所為，雖如前述，惟被
  告於第1 次偵查中所為上開陳述，既與警詢中之陳述有間，顯
  非延續其於警詢中之陳述，自不得以被告於第1 次偵查中偵訊
  之時間與警詢中之時間接近，即認被告嗣於偵查中之偵訊仍持
  續受到強制，是被告及辯護人上開所辯，均無足取。
三、關於90年4 月12日偵訊筆錄記載不符部分：經本院勘驗被告
    第1 次偵查錄音帶中關於12張偽鈔係劉姓友人拿給被告或贈
    與被告結果為：「問：你身上偽鈔那來的？答：4 、5 天前
    我家附近李將軍廟，我們在拜拜，有一姓劉的他說他是台南
    人，問我說最近心情好不好，我說不好，他就拿給我了。問
    ：4 、5 天前一個劉姓朋友在我們家將軍鄉李將軍廟前拿給
    我的、送給我的，他送你幾張？答：12張」，此有本院勘驗
    筆錄在卷可憑（本院95年2 月3 日準備程序筆錄第2 頁），
    與偵查筆錄經書記官整理後之記載：「4 、5 天前一個朋友
    在我們將軍鄉李將軍廟錢『送』給我的，『送』我12張」（
    偵卷第11頁背面），不相符合，故偵查筆錄關於被告之朋友
    「送」我12張偽鈔之記載，應無證據能力。
貳、實體部分：
一、訊據上訴人即被告丁○○固不否認於90年4 月7 日在台南縣
    將軍鄉李將軍廟，自綽號「台南劉」處取得12張千元紙鈔，
    再於上開時、地，將其中1 張交予李秀菊下車購買漂白水1
    瓶，惟矢口否認有前述犯行，辯稱：90年4 月7 日「台南劉
    」向伊借1 萬2 千元，同年4 月9 日拿這12張1 千元鈔票還
    伊，伊不知道這12張鈔票是偽鈔，才叫李秀菊持其中1 張向
    乙○○購得價值80元之漂白水。惟查：
  (一)本件係被告於90年4 月7 日在台南縣將軍鄉李將軍廟，自綽
    號「台南劉」處取得12張1 千元紙鈔，再於上開時、地，將
    其中1 張交予李秀菊下車購買漂白水1 瓶一節，迭據被告於
    警偵、原審及本院供承不諱，其中被告與李秀菊於90年4 月
    11日下午，到高雄縣杉林鄉榮南雜貨店，被告拿1 張偽鈔予
    李秀菊下車購買1 瓶80元的漂白水一情，核與證人李秀菊於
    本院上訴審證述相符（本院上訴卷第52頁）；又本件係案發
    4 、5 天前，在台南李將軍廟，一位劉姓友人詢問被告心情
    好不好，被告表示不好，該劉姓友人即交給被告12張1 千元
    紙鈔等情，亦據被告於第1 次偵查中供述甚明，此業經本院
    勘驗錄音帶無訛在卷（本院95年2 月3 日勘驗筆錄第2 頁）
    ，被告又自承不知該劉姓友人及綽號「台南劉」之真實姓名
    ，亦不知其住何處等情（原審卷第112 頁、本院95年1 月13
    日準備程序筆錄第2 頁），顯見被告與綽號「台南劉」之人
    並不熟識，則倘非偽鈔，綽號「台南劉」豈有憑白無故拿金
    額非微之12張1 千元紙鈔予被告之理；而且被告住所地在臺
    南，當日與證人李秀菊共同駕車由高雄市出發，途經高雄縣
    杉林鄉前往甲仙鄉，竟於途經高雄縣杉林鄉集來村通仙巷16
    7 號之榮南雜貨店購買漂白水1 瓶，漂白水屬日常生活用品
    ，一般均在住家附近購買以利使用，並非外出旅行所需用之
    物品，被告於出外遊玩途中突然購買，已與常理有違；且依
    被告為警查獲時扣押物品照片所示，被告身上當時除扣案之
    11張偽鈔外，尚有5 百元真鈔5 張及1 百元真鈔11張，若被
    告確實欲購買1 瓶售價80元之漂白水，亦可以5 百元或1 百
    元紙幣支付，豈有以找錢費時之1 千元紙幣支付之理？況被
    告於偵查中檢察官第1 次訊問時，另供稱「他（指劉姓友人
    ）拿給我（這些偽鈔）3 、4 天都不敢用，我昨天要去甲仙
    玩，就買1 瓶漂白水來用」、「他拿給我2 、3 天，我都不
    敢用，就叫她（指李秀菊）拿1 張去買」等語（本院95 年2
    月3 日勘驗筆錄第3 頁），衡情，倘被告非明知該12張1 千
    元紙鈔為偽鈔，被告豈有自劉姓友人取得12張1 千元紙鈔3
    、4 天後，均不敢使用之理。準此，足證被告自綽號「台南
    劉」處取得12張1 千元偽鈔時，即知悉為偽鈔。
  (二)至證人陳瑞慶雖於偵查及原審證稱：90年4 月7 日當天伊在
    廟裡有看到「台南劉」向被告借1 萬2 千元，4 月9 日「台
    南劉」正好要離開廟，伊即問被告「台南劉」是否還錢，被
    告表示有，在口袋等語（見偵卷第46頁背面、47頁、原審卷
    第52頁），另證人甲○○於本院證稱：90年4 月間曾在李將
    軍廟看見「台南劉」向被告借錢及還錢，借錢後約1 、2 天
    即還錢等語（本院95年3 月30日審判筆錄第3 、4 、5 頁）
    ，惟被告於第2 次偵查中已明確供稱劉姓友人還錢時只有渠
    等2 人，別無他人在場等語（偵卷第25頁），是其事後再辯
    稱證人陳瑞慶及甲○○在場目擊「台南劉」向被告借錢及還
    錢過程，且上開證人亦附和其詞，是否屬實，殊值疑義；而
    且倘證人陳瑞慶與甲○○均在場，為何被告於偵查及原審僅
    辯稱證人陳瑞慶在場目擊，而未提及證人甲○○，嗣原審認
    證人陳瑞慶之證詞，尚難據為對被告有利之認定，始於本院
    上訴審再辯稱證人甲○○亦在場目擊，並聲請傳喚，此亦與
    常情相違；又證人陳瑞慶證述伊沒有看到「台南劉」還錢的
    情形等語（偵卷第47頁），非但與被告所供：陳瑞慶有看到
    劉姓朋友還我錢一語（原審卷第112 頁）不符，且依證人陳
    瑞慶上開證述，亦僅得證明證人陳瑞慶於90年4 月9 日曾看
    見綽號「台南劉」之男子，及被告曾向證人陳瑞慶表示「台
    南劉」於當天有還錢予被告一事，至於「台南劉」事實上有
    無還錢予被告，則因證人陳瑞慶並未親眼目睹，自無法僅憑
    其上開傳聞之證言，據為認定「台南劉」有還錢予被告之證
    據；另證人甲○○於本院作證時，距案發時間已長達5 年之
    久，惟其就「台南劉」經過1 、2 天即還錢予被告，及還錢
    時間為當天將近黃昏之細節，竟能毫無遲疑，一一立即對答
    ，尤其被告與「台南劉」之金錢借貸關係，與證人甲○○並
    無任何利害關係，證人甲○○僅係當時正巧在該廟詢問明牌
    ，此業據證人甲○○於本院證述在卷（本院95年3 月30日審
    判筆錄第6 頁），為何其於5 年後對於被告與「台南劉」之
    借錢及還錢經過情形，竟能如此印象深刻，實有悖常情。是
    證人陳瑞慶及甲○○之上開證述，既有上開瑕疵存在，自難
    以上開證人之所述，據為對被告有利之認定。
  (三)又被告於偵查中已供稱案發當天除偽鈔外，身上僅帶2 、3
    千元，此業經本院勘驗偵查錄音帶在卷可稽（本院95年2 月
    3 日勘驗筆錄第3 頁），並有拍攝偽鈔及真鈔之照片1 張在
    卷可憑（警卷第9 頁），其中1 千元紙鈔共11張（1 張已未
    扣案）、5 百元紙鈔5 張、1 百元紙鈔共11張；又本件之偽
    鈔係警方自被告所駕自小客車駕駛座左側下方行李箱內之紅
    包袋起出，亦據證人即查獲警員丙○○於原審證述甚詳（原
    審卷第49頁），被告於原審亦不否認其有攜帶紅包袋（原審
    卷第50頁），是被告辯稱當天伊身上總共攜帶4 萬元，包括
    12張1 千元紙鈔，且該真鈔及偽鈔全部混在一起放在伊之褲
    袋內，當天伊隨意自褲袋中抽出1 張1 千元紙鈔交予李秀菊
    下車購買漂白水，並非明知偽鈔而交予李秀菊使用云云，及
    證人李秀菊於本院附和其詞，為同一之證述，均係事後卸責
    及迴護之詞，不足採信。
  (四)又扣案之1 千元紙幣11張，經送請臺灣銀行高雄分行轉中央
    銀行發行局再轉中央印製廠鑑定結果，認該11張1 千元紙幣
    均以彩色列印方式仿印，無隱藏字及凹版印紋凸起效果，紙
    質與真鈔不同，安全線以紫色金箔燙印鈔券正面五段顯露部
    分（含面額數字），無折光變色效果，左下角「1000」面額
    數字沒有折光變色反應，均屬偽造等語，有中央銀行發行局
    90年5 月15日（90）台央發字第030029556 號函1 紙附卷可
    證。且經原審及本院上訴審勘驗扣案之1 千元紙鈔11張，發
    現「扣案仟元偽鈔正面人像圖案，印刷油墨有渲染情況，邊
    緣呈不規則狀，中央印製廠五字墨跡深淺不一，右下方凹版
    印紋不清楚，背面圖案印刷油墨亦有渲染情況，線條層次與
    真鈔相較很不明顯，左下方「中華民國八十八年製版」10字
    印刷極不清晰，紙質與真鈔相較，真鈔較為平滑，偽鈔較為
    粗糙，觸感差異極大」「且4 張同號2 組、3 張同號1 組」
    （見原審卷第113 頁、本院上訴審第74頁），以一般人之智
    識水準及認知能力，於收受時應可輕易辨認為偽鈔，被告雙
    眼雖有遠視，然雙眼裸視皆為0.7 ，有高雄市立民生醫院診
    斷證明書1 份附卷足憑，應可輕易辨認1 千元鈔是否為偽鈔
    。
四、綜上所述，被告前述所辯，顯係事後卸責之詞，不足採信，
    事證明確，其犯行堪以認定。
五、按中央銀行發行之貨幣，對於中華民國境內之一切支付，具
    有法償效力，中央銀行法第13條第2 項定有明文。又按中華
    民國貨幣為新臺幣；新臺幣流通區域為臺灣地區。中央銀行
    發行新臺幣辦法第2 條及中央銀行在臺灣地區委託臺灣銀行
    發行新臺幣辦法第3 條亦分別定有明文；依前開法律及法規
    命令規定意旨，新臺幣屬刑法上所稱之通用貨幣、紙幣，應
    可認定；是核被告所為，係犯刑法第196 條第1 項行使偽造
    通用紙幣罪，又行使偽造紙幣，本含有詐欺性質，故不另論
    以詐欺取財罪。被告利用不知情之李秀菊行使偽造之通用紙
    幣，應係間接正犯。被告前曾於82年間犯重利罪，經本院判
    處有期徒刑9 月確定，於88年11月7 日縮刑期滿執行完畢，
    此有臺灣高等法院被告全國前案紀錄表及法務部在監在押資
    料表各1 件附卷可查，其受有期徒刑之執行完畢後，5 年以
    內再犯有期徒刑以上之本罪，為累犯，應依法加重其刑。
六、原審據以論處被告罪刑，固非無見；惟查：(一)偽造之通用紙
    幣不問屬於犯人與否，沒收之。原判決漏未將被告交予不知
    情之李秀菊持以購物之1 千元通用紙幣，諭知沒收，自有未
    合；(二)又扣案之11張1 千元偽鈔，係自被告所駕上開自用小
    客車駕駛座左側下方行李箱內之紅包袋起出，並非自被告身
    上起出，如前所述，是原審認係自被告身上起出，亦有未洽
    。被告上訴意旨否認犯罪，指摘原判決不當，為無理由；惟
    原判決既有上開可議之處，自應由本院將原判決撤銷改判。
    審酌被告有竊盜、妨害自由、重利等前科，素行不良，此有
    上開臺灣高等法院被告全國前案紀錄表及法務部在監在押資
    料表各1 件附卷可查，犯後又飾詞卸責，毫無悔意，態度不
    佳及其行使次數僅有1 次等一切情狀，量處如主文第2 項所
    示之刑。扣案之面額新台幣1 千元紙鈔11張，係屬偽造之通
    用紙幣，應依刑法第200 條規定沒收之，另被告交予不知情
    之李秀菊持以購物之1 張1 千元偽鈔，雖未扣案，然尚無證
    據證明業已滅失不存在，仍應依上開規定，沒收之。
據上論結，應依刑事訴訟法第369 條第1 項前段、第364 條、第
299 條第1 項前段，刑法第196 條第1 項、第47條、第200 條，
罰金罰鍰提高標準條例第1 條前段，判決如主文。
本案經檢察官王登榮到庭執行職務。
中    華    民    國    95    年    4     月    13    日
                  刑事第六庭  審判長法  官  張盛喜
                                    法  官  范惠瑩
                                    法  官  李璧君
以上正本證明與原本無異。
如不服本判決應於收受本判決後10日內向本院提出上訴書狀，其
未敘述上訴理由者，並得於提起上訴後10日內向本院補提理由書
狀（均須按他造當事人之人數附繕本）「切勿逕送上級法院」。
中    華    民    國    95    年    4     月    17    日
                                    書記官  唐奇燕
附錄本件判決論罪科刑法條：
刑法第196 條第1 項行使偽造、變造之通用貨幣、紙幣、銀行券
，或意圖供行使之用而收集或交付於人者，處3 年以上10年以下
有期徒刑，得併科5千元以下罰金。


司法院資訊處製作；財團法人民間司法改革基金會備份。
